【裁判字號】    92,交易,14
【裁判日期】    920717
【裁判案由】    過失傷害
【裁判全文】
臺灣彰化地方法院刑事判決                          九十二年度交易字第一四號
    公  訴  人  臺灣彰化地方法院檢察署檢察官
    被      告  乙○○
右列被告因過失傷害案件，經檢察官提起公訴（九十二年度偵字第一八○號），本院
判決如左：
    主      文
乙○○過失傷害人，處拘役拾日，如易科罰金，以參佰元折算壹日。
    事      實
一、乙○○於民國九十年十月十二日九時三十五分許，騎乘車牌號碼ＡＲＪ─六五一
    號機車，行經彰化縣彰化市○○路二五五號前，本應注意車前狀況，並隨時採取
    必要之安全措施，而依當時天候晴朗、日間自然光下路面乾燥無缺陷，視線良好
    ，客觀上無不能注意之情形，惟乙○○竟疏於與前車保持相當之安全距離，適前
    方騎駛腳踏車之甲○○○為撿拾掉落地上之物品而突然停車，致乙○○閃避不及
    ，其所駕駛之機車前輪撞擊甲○○○所騎腳踏車之後輪，致甲○○○跌倒，而受
  有左側橈骨骨折、左頰及左膝骨折等傷害。
二、案經甲○○○訴由彰化縣警察局彰化分局報請台灣彰化地方法院檢察署檢察官偵
    查起訴。
    理      由
一、訊據被告乙○○坦承於右述時、地騎機車與告訴人甲○○○之腳踏車發生擦撞，
    致告訴人倒地受傷，惟否認過失，辯稱當時伊騎機車之車速不快，是因告訴人突
    然停下來才會相撞，且碰撞之力量十分輕微，只是機車前輪輕微接觸到腳踏車之
    後輪而已云云。經查：右述事實，業據告訴人於警訊、偵查及本院審理時指述明
    確，並有道路交通事故調查報告表、事後補行拍攝之現場照片四張附卷可稽。按
    汽車行駛時，駕駛人應注意車前狀況，並隨時採取必要之安全措施，道路交通安
    全規則第九十四條第三項定有明文。而所謂必要之安全措施，應包括與前車保持
    適當之安全距離，以避免前方車輛因突發事故停止而不及應變。依卷附道路交通
    事故調查報告表上所記載「天候晴、光線為日間自然光、視距良好、路面乾燥無
    缺陷」等客觀條件，顯示被告並無不能注意之情事，又查告訴人（二十一年二月
    二十五日生）當時為六十九歲之年邁婦人，所騎腳踏車速度緩慢，其停車撿拾掉
    落物之突發狀況應非不能避免，惟被告無法應變而自後方碰撞告訴人之腳踏車，
    顯見被告未保持適當之行車距離，並隨時採取必要之安全措施，足認被告應有過
    失。又縱使告訴人係貿然停車，亦有所疏失，仍非能解免被告之過失責任。未查
    告訴人所受之傷害，有信生醫院診斷證明書可資證明，應認被告過失駕駛行為與
    被害人受傷結果之間，具有相當因果關係。綜上，本件事證明確，被告犯行堪以
    認定。
二、核被告所為，係犯刑法第二百八十四條第一項前段之過失傷害罪。爰審酌被告於
    肇事後隨即將告訴人送醫治療，且給付新台幣五千元以示慰問，惟告訴人所受傷
    勢並非輕微，而被告並未進一步關切告訴人之情形，或與之商談和解賠償事宜等
    一切情狀，量處如主文所示之刑，及諭知易科罰金之折算標準，以示懲戒。
據上論斷，應依刑事訴訟法第二百九十九條第一項前段，刑法第二百八十四條第一項
前段、第四十一條第一項前段，罰金罰鍰提高標準條例第一條前段、第二條，判決如
主文。
本案經檢察官吳怡盈到庭執行職務。
中      華      民      國    九十二    年      七      月     十七     日
                                臺灣彰化地方法院刑事第三庭
                                    審判長法官   余   仕   明
                                    法      官   施   坤   樹
                                    法      官   黃   玉   齡
右正本證明與原本無異。
如不服本判決，應於判決送達後十日內向本院提出上訴狀( 須附繕本 )。
告訴人或被害人對於判決如有不服具備理由請求檢察官上訴者，其上訴期間之計算係
以檢察官收受判決正本之日期為準。
                                    法院書記官   許   騰   云
中      華      民      國    九十二    年      七      月     十七     日
附錄本案論罪科刑法條全文：
中華民國刑法第二百八十四條第一項
因過失傷害人者，處六月以下有期徒刑、拘役或五百元以下罰金，致重傷者，處一年
以下有期徒刑、拘役或五百元以下罰金。


司法院資訊處製作；財團法人民間司法改革基金會備份。
